【裁判字號】    92,交聲,464
【裁判日期】    920519
【裁判案由】    違反道路交通管理處罰條例聲明異議
【裁判全文】
臺灣臺北地方法院交通件裁定                      九十二年度交聲字第四六四號
    原處分機關  台北市交通事件裁決所
    受 處分 人  甲○○
右列受處分人因違反道路交通管理處罰條例案件，對於台北市交通事件裁決所中華民
國九十二年四月二日所為之處分（原處分案號：北市裁三字第駕裁二二－ＩＡ000
0000號），聲明異議，本院裁定如左：
    主      文
異議駁回。
    理      由
一、按禁止臨時停車線為紅色實線，用以指示禁止臨時停車路段，道路交通標誌標線
    號誌設置規則第一百六十九條第一項、第二項定有明文，而道路交通管理處罰條
    例所稱之汽車，依該條例第三條第八款規定，包括機器腳踏車在內；又汽車駕駛
    人在禁止臨時停車處所停車者，處新台幣（以下同）六百元以上一千二百元以下
    罰鍰，前項情形，交通勤務警察或依法令執行交通稽查任務人員，應責令汽車駕
    駛人將車移置適當處所；如汽車駕駛人不予移置或不在車內時，得由該交通勤務
    警察或依法令執行交通稽查任務人員為之，或得於舉發其違規後，使用民間拖吊
    車拖離之，並收取移置費，道路交通管理處罰條例第五十六條第一項第一款、第
    二項分別定有明文。再行為人如係騎乘機車在劃設紅色實線表示禁止臨時停車路
    段違規停車為警舉發，而於應到案期限十五日內繳納罰鍰或到案聽候裁決，經主
    管機關調查後仍認定其有違規停車之行為者，依違反道路交通管理事件統一裁罰
    基準及處理細則第四十四條第一項及違反道路交通管理事件統一裁罰基準表（以
    下稱基準表）之規定，需對該違規停車之行為人處以六百元之罰鍰。
二、本件受處分人即異議人甲○○所有之ＡＯＧ─六五七號重型機車於民國九十二年
    二月十日上午十時十五分許，在台北市○○○路一二Ｏ巷劃設有紅色禁止臨時停
    車實線之表示禁止臨時停車路段停車，且駕駛人不在現場，而為台北市停車管理
    處交通助理員乙○○當場以拍照之方式採證，並以受處分人有違反前揭道路交通
    管理處罰條例第五十六條第一項第一款規定之行為掣單舉發，嗣將舉發通知單送
    達於受處分人後，受處分人於應到案日期十五日內向原處分機關提出申訴，經原
    處分機關請舉發單位即台北市停車管理處調查結果，仍認受處分人有前開違規行
    為，原處分機關乃依前揭道路交通管理處罰條例第五十六條第一項第一款、違反
    道路交通管理事件統一裁罰基準及處理細則第四十四條第一項及基準表之規定，
    於九十二年四月二日從輕裁處異議人罰鍰六百元。
三、訊據受處分人甲○○固不否認有於前開時間將其所有之前開車號機車，在該地點
    停車之事實，惟矢口否認有任何違反道路交通管理處罰條例規定之行為，辯稱：
    伊機車長期放在公司附近之巷子裡，並未違規停車，應係有人要停放自小客車才
    將其機車移至紅線路段停放云云，惟查：受處分人所有前開機車於上開時間違規
    停放於劃設有紅線之禁止臨時停車路段上之違規事實，有本件違規停車之現場照
    片一幀在卷可稽，並經證人乙○○到庭結證屬實，而由前揭舉發相片以觀，確實
    可以清晰辨認受處分人所有前開機車停放在前述劃設有紅線之禁止臨時停車路段
    上無誤，至受處分人上開所辯，並未提出任何證據方法以資佐證或供本院加以調
    查，尚難信為真實，本件事證明確，受處分人之違規行為堪以認定。
四、綜上所述，受處分人所有前開重型機車確有於前揭時間在該劃設有紅色禁止臨時
    停車實線表示禁止臨時停車路段之道路上停車之行為，從而原處分機關依前揭道
    路交通管理處罰條例第五十六條第一項第一款、違反道路交通管理事件統一裁罰
    基準及處理細則第四十四條第一項及基準表之規定，裁處受處分人罰鍰六百元，
    核無違誤，本件受處分人之異議為無理由，自應將其異議駁回。
據上論斷，應依道路交通案件處理辦法第十九條，裁定如主文。
中     華     民     國      九十二     年      五    月      十九      日
                                      臺灣臺北地方法院交通法庭
                                          法  官  吳  佳  薇
右正本證明與原本無異。
如不服本裁定，應於裁定送達後五日內向本院提出抗告狀。
                                          書記官  許  博  為
中      華      民      國    九十二    年     五     月    二十二    日


司法院資訊處製作；財團法人民間司法改革基金會備份。
